# 日后事项的一个问题

提问人：rainy418 时间：2011-05-15 20:30:19
法定盈余公积的提取属于日后调整事项。个人认为，其实法定盈余公积在资产负债表日或之前已经确定要计提的了，也就说已经发生了的，后续通过股东大会只是一个例行程序，而其他的任意盈余公积、分配股利则不然，因为他们在资产负债表日是不确定的，或者说还不存在，没有发生的。
那么根据上面的思路，如果法定盈余公积已经计提到了注册资本的50%以上，就可以不用再计提了，提不提要看股东会的决议，此时再进行计提的法定盈余公积在资产负债表日就是不确定的，没有发生的事项。是否就应该作为“非调整事项”呢？

回答人：chenyiwei
你的说法有一定的合理性和理论依据。但在实务中似乎还没有见过哪家企业在法定盈余公积达到注册资本的 50 ％以后就不再计提的实例，继续计提的企业多数也是将其作为调整事项处理。